臺灣高等法院刑事裁定
107年度金上重訴字第46號
    上  訴  人  臺灣新竹地方檢察署檢察官
    被      告  朱兆杰


    選任辯護人  李承訓律師
                陽文瑜律師
上列上訴人因被告違反銀行法等案件，本院裁定如下：
    主  文
朱兆杰自民國壹佰零玖年肆月壹日起限制出境、出海捌月。
    理  由
一、按「被告犯罪嫌疑重大，而有下列各款情形之一者，必要時
    檢察官或法官得逕行限制出境、出海。但所犯係最重本刑為
    拘役或專科罰金之案件，不得逕行限制之：一、無一定之住
    、居所者。二、有相當理由足認有逃亡之虞者。三、有相當
    理由足認有湮滅、偽造、變造證據或勾串共犯或證人之虞者
    」、「審判中限制出境、出海每次不得逾8月，犯最重本刑
    為有期徒刑10年以下之罪者，累計不得逾5年；其餘之罪，
    累計不得逾10年」，刑事訴訟法第93條之2第1項、第93條之
    3 第2項後段分別定有明文。
二、經查：
  ㈠公訴意旨略以：被告劉秀鳳原為智盛全球股份有限公司（於
    民國93年4月30日設立登記，址設新竹市○區○○路000 號3
    樓之5，目前停業中，現址設桃園市○○區○○里0鄰○○○
    00000號，下稱智盛公司）董事長，被告朱兆杰自99年1 月
    29日起，接替被告劉秀鳳擔任該公司董事長，被告劉秀鳳則
    改任該公司副董事長。詎被告朱兆杰、劉秀鳳均明知於97年
    至102年間，智盛公司並未向境外公司New EnglandLimited
    公司（下稱New England公司）、Sunpro Inc公司（下稱Sun
    pr o公司）、OPTO-VIEW CO.,LTD公司（下稱Opto-View公司
    ）、STAR CAPRICORN TECHNOLOGY INC公司（下稱Star公司
    ）、TOP ATHENA GROUP CO., LTD公司（下稱Top公司）購入
    機器設備、靶材等設備材料，亦未出售光濾波片與境外之Cu
    nn ing Joy International CORP公司（下稱Cunning Joy公
    司），上開境外公司開立傳票、訂單及發票均為不實，且該
    期間之財務報表及營業人銷售額及稅額申報書之內容均屬虛
    偽；但為填補智盛公司之資金缺口，竟共同基於意圖為智盛
    公司不法所有及詐欺銀行之犯意聯絡，為下列犯行：
  ㈠為向附表一所示之銀行申請貸款，於附表一所示之初次核貸
    日期，提供內容虛偽之如附表一「文件」欄所示之文件，向
    附表一所示銀行申請貸款，致附表一所示銀行之承辦人陷於
    錯誤，同意將附表一所示之核貸金額，貸與智盛公司。復於
    貸款期限屆至，擬重新訂約以新貸得之款項，償還舊約之貸
    款時，被告朱兆杰及被告劉秀鳳為掩飾智盛公司業績每下愈
    況，迨101年間已幾無實際營收，難以清償已貸得之本金及
    利息，仍於與附表一所示之銀行於附表一所示之時間續約時
    ，接續提供附表一「文件」欄所示之文件，致附表一所示之
    銀行承辦人陷於錯誤，同意將附表一所示之核貸金額，貸與
    予智盛公司。
  ㈡被告朱兆杰及被告劉秀鳳於99年及101年間，為智盛公司分
    別向告訴人星展（台灣）銀行股份有限公司（下稱星展銀行
    ）及玉山銀行股份有限公司（下稱玉山銀行）申請主辦聯合
    徵信案件（下稱聯貸案），被告朱兆杰及被告劉秀鳳為使得
    智盛公司順利取得款項，分別提供如附表二「文件」所示之
    文件與告訴人星展銀行、玉山銀行及附表二所示之各參貸金
    融機構，致附表二所示之金融機構承辦人陷於錯誤，同意核
    貸如附表二「核貸日期及貸款金額」欄所示之貸款總額與智
    盛公司。嗣因智盛公司於102年初無法繼續清償所貸款項，
    附表一、二所示之金融機構始悉上情。因認被告朱兆杰涉犯
    刑法第339條第1項詐欺取財罪及銀行法第125條之3第1項銀
    行詐欺罪嫌。上開案件經原審審理後，於107年9月25日以
    105年度金重訴字第1號判決諭知被告朱兆杰免訴，檢察官不
    服提起上訴，嗣經本院於108年12月27日以107年度金上重訴
    字第46號判決撤銷原判決，發回臺灣新竹地方法院。本院判
    決後，被告朱兆杰不服提起第三審上訴，現由最高法院審理
    中。
　㈢依卷內事證，本院認被告朱兆杰涉犯刑法第339條第1項詐欺
    取財罪及銀行法第125條之3第1項銀行詐欺罪嫌等重刑，且
    銀行法第125條之3第1項法定刑為三年以上十年以下有期徒
    刑，得併科新臺幣一千萬元以上二億元以下罰金；被告朱兆
    杰為規避刑罰之執行及妨害審判程序進行之可能性甚高，有
    相當理由足認有逃亡之虞，符合刑事訴訟法第93條之2第1項
    第2款所定要件；而被告朱兆杰所涉銀行詐欺罪之犯行對社
    會治安危害重大，復參酌本案訴訟進行之程度、國家刑事司
    法權之有效行使、社會秩序及公共利益、被告朱兆杰居住及
    遷徙自由權受限制之程度，並考量被告朱兆杰所涉本案犯罪
    情節與所犯罪名之輕重，就其目的與手段依比例原則權衡後
    ，認被告朱兆杰等於第三審審理中，應有限制出境、出海之
    必要，爰裁定被告朱兆杰自109年4月1日起限制出境、出海8
    月。
據上論斷，應依刑事訴訟法第121條第2項、第93條之2第1項第2
款、第93條之3第2項，裁定如主文。
中　　華　　民　　國　　109 　年　　4 　　月　　1 　　日
                  刑事第二十三庭審判長法 官　李釱任
                                      法 官　崔玲琦
                                      法 官　梁耀鑌  
以上正本證明與原本無異。
如不服本裁定，應於收受送達後五日內向本院提出抗告狀。
                                      書記官 宗志強
中　　華　　民　　國　　109 　年　　4 　　月　　1 　　日